【裁判字號】    90,台上,4786
【裁判日期】    900802
【裁判案由】    偽造有價證券
【裁判全文】
最高法院刑事判決                                九十年度台上字第四七八六號
    上  訴  人  甲○○○
右上訴人因偽造有價證券案件，不服台灣高等法院台南分院中華民國九十年五月三十
日第二審判決（九十年度上訴字第四九八號，自訴案號：台灣台南地方法院八十九年
度自更字第十四號），提起上訴，本院判決如左：
    主  文
上訴駁回。
    理  由
按刑事訴訟法第三百七十七條規定，上訴於第三審法院，非以判決違背法令為理由，
不得為之。是提起第三審上訴，應以原判決違背法令為理由，係屬法定要件。如果上
訴理由狀並未依據卷內訴訟資料，具體指摘原判決不適用何種法則或如何適用不當，
或所指摘原判決違法情事，顯與法律規定得為第三審上訴理由之違法情形，不相適合
時，均應認其上訴為違背法律上之程式，予以駁回。本件原判決綜合調查證據之結果
，認上訴人甲○○○連續並牽連犯有刑法第二百零一條第一項意圖供行使之用，偽造
有價證券罪，及同法第三百三十九條第一項詐欺取財罪之事實，因而撤銷第一審關於
上訴人部分之科刑判決，改判仍依牽連犯關係，從一重之前罪處斷，量處有期徒刑肆
年；偽造如原判決附表所示本票張，及偽造之張金燕、江素娥印章各壹枚，均沒收
，已詳認定犯罪事實之依據及憑以認定之理由，並對上訴人主張系爭本票三張係一
次而非分次簽發之辯詞，如何不足採信，均已依據卷內資料予以指駁及說明，從形式
上觀察，原判決並無違背法令情形。按修正前刑事訴訟法第三百二十三條原規定：同
一案件經檢察官終結偵查者，不得再行自訴。在偵查終結前檢察官知有自訴者，應即
停止偵查，將案件移送法院。但遇有急迫情形，檢察官仍應為必要之處分，此即自訴
優先之規定。同一法條嗣於民國八十九年二月九日經修正為：同一案件經檢察官依第
二百二十八條規定開始偵查者，不得再行自訴。但告訴乃論之罪，經犯罪之直接被害
人提起自訴者，不在此限。於開始偵查後，檢察官知有自訴在先或前項但書之情形者
，應即停止偵查，將案件移送法院。但遇有急迫情形，檢察官仍應為必要之處分。此
即除告訴乃論之罪外，自訴案件已不再優先。卷查，本件被害人蔡柏富就本件上訴人
犯罪事實，固曾向台灣台南地方法院檢察署檢察官提出告訴，檢察官於同年十月三十
一日終結偵查，提起公訴，但被害人於檢察官終結偵查前之八十八年十月二十九日，
即已向原第一審法院提起自訴，依上說明，原審法院認自訴合法，進而為實體上判決
，經核於法洵無不合。上訴意旨就此再事爭執，謂應依八十九年二月九日修正後之刑
事訴訟法規定，認自訴不合法，逕為自訴不受理之判決，顯有誤會，且與法定上訴第
三審之形式要件不符，其上訴違背法律上之程式，應予駁回。
據上論結，應依刑事訴訟法第三百九十五條前段，判決如主文。
中      華      民      國     九十     年      八      月      二      日
                              最高法院刑事第六庭
                                  審判長法官  謝  家  鶴
                                        法官  洪  文  章
                                        法官  花  滿  堂
                                        法官  陳  世  淙
                                        法官  洪  佳  濱
      右正本證明與原本無異
                                              書  記  官
中      華      民      國     九十     年      八      月    二十四    日


司法院資訊處製作；財團法人民間司法改革基金會備份。
